fi: Rakentaminen > Työkalut > Hitsauslaitteet: Mig-hitsauslaitteet; Tig-hitsauslaitteet
pt-BR: Ferragens > Ferramentas > Soldadores: Soldadores Mig; Soldadores Tig
ru: Оборудование и технические изделия > Инструменты > Сварочные аппараты: Сварочные аппараты MIG; Сварочные аппараты TIG
sk-SK: Náradie > Nástroje > Zváračky: Zváračky MIG; Zváračky TIG
hr-HR: Željezarija > Alati > Zavarivači: MIG zavarivači; TIG zavarivači
fr: Quincaillerie > Outils > Soudeuses: Soudeuses MIG; Soudeuses TIG
cs: Kutilství a řemeslo > Nářadí a nástroje > Svářečky: Svářečky pro svařování metodou Mig; Svářečky pro svařování metodou Tig
it: Articoli di ferramenta > Utensili > Saldatori: Saldatori Mig; Saldatori Tig
zh-CN: 五金/硬件 > 工具 > 焊接机: 金属惰性气体焊接机; 氩弧焊焊接机
hu: Hardver > Szerszámok > Hegesztők: MIG-hegesztők; TIG-hegesztők
sl-SI: Gradbena oprema > Orodja > Varilni aparati: MIG varilni aparati; TIG varilni aparati
ro-RO: Feronerie > Unelte > Dispozitive de sudură: Dispozitive de sudură MIG; Dispozitive de sudură TIG
en: Hardware > Tools > Welders: MIG Welders; TIG Welders
vi: Phần cứng > Công cụ > Máy hàn: Máy hàn hồ quang điện cực nóng chảy; Máy hàn hồ quang điện cực không nóng chảy
bg-BG: Железария > Инструменти > Заваръчни апарати: Телоподаващи заваръчни апарати MIG; Аргонови заваръчни апарати TIG
zh-TW: 硬體 > 工具 > 焊接機: MIG 焊接機; TIG 焊接機
lt-LT: Techninė įranga > Įrankiai > Suvirinimo aparatai: MIG suvirinimo aparatai; TIG suvirinimo aparatai
pl: Sprzęt > Narzędzia > Spawarki: Spawarki Mig; Spawarki Tig
de: Heimwerkerbedarf > Werkzeuge > Schweißgeräte: MIG-Schweißgeräte; WIG-Schweißgeräte
ko: 철물 > 도구 > 용접기: MIG 용접기; TIG 용접기
el: Υλικά κατασκευών > Εργαλεία > Συσκευές συγκόλλησης: Συσκευές συγκόλλησης MIG; Συσκευές συγκόλλησης TIG
tr: Hırdavat > Aletler > Kaynak: Mig Kaynak; Tig Kaynak
th: ฮาร์ดแวร์ > เครื่องมือ > เครื่องเชื่อม: เครื่องเชื่อมแบบมิก; เครื่องเชื่อมทิก
es: Bricolaje > Herramientas > Soldadores: Soldadores Mig; Soldadores Tig
da: Isenkram > Redskaber > Svejsere: Mig-svejsere; Tig-svejsere
pt-PT: Equipamento > Ferramentas > Soldadores: Soldadores Mig; Soldadores Tig
nl: Bouwmaterialen > Gereedschap > Lassers: MIG-lassers; TIG-lassers
sv: Metallprodukter > Verktyg > Svetsare: Mig-svetsar; Tig-svetsar
ja: DIY用品 > 工具 > 溶接機: ミグ溶接機; ティグ溶接機
nb: Maskinvare > Verktøy > Sveiseapparater: Mig-sveiseapparater; Tig-sveiseapparater